【裁判字號】    97,台抗,672
【裁判日期】    970911
【裁判案由】    違反毒品危害防制條例聲請具保停止羈押
【裁判全文】
最高法院刑事裁定              九十七年度台抗字第六七二號
抗  告  人  甲○○
                    之3號4樓.
                    （
上列抗告人因違反毒品危害防制條例案件，不服台灣高等法院中
華民國九十七年八月六日駁回聲請具保停止羈押之裁定（九十七
年度聲字第二五六一號），提起抗告，本院裁定如下：
    主  文
抗告駁回。
    理  由
抗告人甲○○於原審聲請意旨略以：原審所持防止串供之羈押原
因已不存在，且抗告人父親年邁重病，請准予具保停止羈押云云
。原裁定以抗告人涉犯毒品危害防制條例第四條第二項罪嫌，該
罪為最輕本刑為五年以上有期徒刑之罪，犯嫌重大，非予羈押，
顯難進行審判或執行，抗告人所陳各情，均非刑事訴訟法第一百
十四條所定應停止羈押之情形，其羈押原因並未消滅，所請具保
停止羈押，自難准許，予以駁回。抗告意旨略稱：原審法官諭知
本件羈押事由係抗告人與共同被告張冠民、王輝隆互聲請為證人
，抗告人又聲請傳喚證人李新吉，自有串證之虞，如無串證之虞
時，得具保候傳等語，嗣王輝隆撤回二審上訴，證人李新吉已結
證明確，抗告人亦具狀捨棄傳喚張冠民，張冠民復於九十七年八
月六日經原審准予具保停止羈押，本件已無串證之可能，羈押原
因不復存在，允予具保停止羈押；抗告人僅協助新加坡人史蒂芬
運送毒品，自不該當刑事訴訟法第一百零一條第一項犯罪嫌疑重
大之要件；抗告人父親年邁重病，亟需照料，抗告人擔任長致實
業股份有限公司業務經理，有正當工作，復有選任辯護人之督促
，必能按時到庭，請求撤銷原裁定云云。惟按羈押之目的，除在
於確保刑事審判程序之完成，併有刑事執行保全之功能。對於被
告究竟有無刑事訴訟法第一百零一條第一項各款所規定之情形，
應否羈押，以及羈押後其原因是否仍然存在，有無繼續羈押之必
要，得否具保而停止羈押，均有待事實審法院斟酌訴訟進行程度
及其他一切情事以為裁量、判斷，苟此項裁量、判斷不悖乎通常
一般之人日常生活經驗之定則或論理法則，且於裁定書內已論述
何以作此判斷之心證理由者，即不得任意指摘為違法。本件抗告
人因違反毒品危害防制條例案件，經台灣桃園地方法院判處罪刑
並定其應執行有期徒刑十四年，可見犯罪嫌疑重大，該案現繫屬
於原審法院，仍在審理中，尚未審結。而依原審九十七年七月二
十二日審判程序筆錄所載，未見原審法官有如抗告意旨所指內容
之諭示，且原審係以刑事訴訟法第一百零一條第一項第三款所犯
為最輕本刑五年以上有期徒刑之罪為羈押原因，非以有勾串共犯
或證人之虞為由予以羈押，有押票為證；至抗告人之家庭與工作
情形如何，均與羈押要件之判斷無涉，從而原審以本件羈押原因
並未消滅，尚有羈押之必要，駁回抗告人具保停止羈押之聲請，
核無不合。抗告意旨徒憑己見，漫事指摘原裁定不當，為無理由
，應予駁回。
據上論結，應依刑事訴訟法第四百十二條，裁定如主文。
中    華    民    國  九十七  年    九    月   十一   日
                      最高法院刑事第十二庭
                          審判長法官  石  木  欽
                                法官  陳  世  淙
                                法官  洪  佳  濱
                                法官  呂  丹  玉
                                法官  段  景  榕
      本件正本證明與原本無異
                                      書  記  官
中    華    民    國  九十七  年    九    月   十六   日
                                                      K


司法院資訊處製作；財團法人民間司法改革基金會備份。
